臺灣彰化地方法院民事判決　九十一年度婚字第四七二號
　　原　　　告　　乙○○
　　訴訟代理人　　張慶達律師
　　複　代理人　　江銘栗律師
　　被　　　告　　甲○○
右當事人間離婚事件，本院判決如左：
    主    文
准原告與被告離婚。
訴訟費用由被告負擔。
    事    實
甲、原告方面：
  一、聲明：如主文所示。
  二、陳述：
      兩造於民國（下同）七十年四月九日結婚，育有二子，產下次子四十天後，因
      未支付被告之父親房租而被逐出家門，在外賃屋，經濟拮据，原告乃向娘家借
      錢支援度日，於七十七年二月間因房租調漲而搬回娘家住，原告亦以賣茶壼謀
      生，操勞過度至累倒住院，被告卻不知憐惜，做出下列行為：
      （一）被告對原告惡言惡語，常恐嚇稱：「自己不活，別人也別想活。」「同
            歸於盡，毀掉大家。」等語。
      （二）被告常三更半夜不安份睡覺，咆哮吶喊，致原告經常失眠、恐懼。
      （三）八十七年四月三十日因家庭細故，欲致原告於死地，將原告連頭帶髮拉
            去撞及椅背，致頭部外傷及下背部挫傷，至今尚未痊癒。
      （四）曾有一晚被告點燃打火機，貼近原告之臉頰，致原告從睡夢中驚醒，平
            常被告不如意即從三樓丟下鞋子、國旗、三角鐵、籃子、抨然巨響在樓
            下之原告及兒子頓然驚嚇。
      （五）被告明知原告之生母洪凌森有心臟病之疾，卻故意大聲吼叫：「洪阿文
            仁去死死啦！」（辱罵原告之娘家叔叔）致原告之生母心臟病大作。
      （六）被告曾於床頭櫃置放二把刀子，近於九十一年初，被告預藏菜刀裸露客
            廳茶桌底下，同年七月十日變本加厲，當原告正要外出賣茶葉之際，又
            ，突然砸破花瓶，玻璃、古董，同時又無故生氣以鋁棒砸壞門檻，弄得
            家裡雞太不寧。
      （七）被告疑心病甚重，見原告與其他男人交談，即相當不悅，曾誣指：「連
            客兄（即姦夫）都找上家門來」「妓女」等語，貶損原告之名譽人格。
            被告有前述之嚴重違反夫妻間誠摯相扶持及平等對待之態度，顯然有不
            能維持婚姻生活並生重大破綻之重大事由，爰依民法第一千零五十二條
            第一項第三款、第二項規定請求判決離婚。
  三、證據：提出戶籍謄本一件、診斷證明書影本一件、照片四張、家暴案件調查紀
      錄為證，並聲請訊問證人即兩造所生之子林長春、洪元春、原告之母洪凌森。
乙、被告方面、
  一、聲明：駁回原告之訴，訴訟費用由原告負擔。
  二、陳述：被告於十五年前做茶與壼生意，母親將其房子借給我與妻子住，並信用
      貸款進貨，南北跑生意，幾乎都半夜十二點以後才回家，賺的錢買了伸港鄉什
      股村一間三層樓房子，並向丈人買五十坪地蓋坐落彰化縣和美鎮○○里○○路
      三二七號二間房子，現有車子二輛，信用合作社期定存款都在妻子名下，被告
      因深愛她才會把動產及不動產交給原告管理。八十七原告因說被強暴，後來對
      方拿槍打電話來說要打死我妻子，被告未帶任何東西，一個人開車找對方，把
      事情平息，安撫妻兒的心。原告近幾個月不讓我進房間睡覺，並不理被告，被
      告請原告不要這樣對待被告，原告竟說：你可以去花女人。被告氣得把搖控器
      及一個箱子打了一個裂痕。原告也曾將值一萬五千元之ＬＤ插在二百二十伏特
      的電源上燒壞，被告亦一笑置之。八十七年妻子有婚外情、九十一年九月一日
      至同年月九日，常與離婚的一個男子、一個女子跑台中，同年九月八日跑台北
      參加直銷發表會未告知被告。原告於今年（九十一年）九月九日離家，把孩子
      錢、金子都帶走，並把房間鎖上，在外居住期間，也不接被告的電話。原告並
      叫被告把戶口搬出去，九十一年十月十六日（九十一年家護字第三六二號）二
      子洪元春在法庭上說家中三樓有刀子，那是家中雜物太多，放在一個桌罩上，
      被告未動過。
  三、證據：提出不動產設定抵押謄本。
    理    由
一、原告主張兩造於七十年四月九日結婚，現為夫妻關係之事實，業經提出戶籍謄本
    一件為證，堪信為真實。
二、原告主張被告對其惡言惡語，出言恐嚇、半夜不安份睡覺，咆哮吶喊，致原告經
    常失眠、恐懼，因家庭細故，傷害原告，砸破家中物品，弄得家裡雞太不寧，並
    疑心病甚重，責罵原告有外遇，是「妓女」等，貶損原告之名譽人格等情，被告
    雖矢口否認，惟查，原告主張之事實業經證人即兩造所生之子林長春、洪元春、
    原告之母洪凌森到庭證明屬實，且有原告所提診斷證明書、照片四張、家暴案件
    調查紀錄為證，堪信原告此部份之主張為真實。被告雖一再聲稱原告有外遇，但
    並未提出任何證據供調查，且為原告及兩造之子所否認，顯見被告此項抗辯並不
    足採。
三、按夫妻之一方受他方不堪同居之虐待者，他方得向法院請求離婚，民法第一千零
    五十二條第一項第三款定有明文。所謂不堪同居之虐待，係指予以身體上或精神
    上不可忍受之痛苦，致不堪同居者而言。又上述所謂不堪同居之虐待，應就具體
    事件，衡量夫妻一方受他方虐待所受侵害之嚴重性，斟酌當事人之教育程度、社
    會地位及其他情事，是否已危及婚姻關係之維繫為斷，若受他方虐待已逾越夫妻
    通常所能忍受之程度，而有侵害人格尊嚴與人身安全者，即不得謂非受不堪同居
    之虐待。又夫妻因尋常細故迭次毆打，或夫因口角細故毆打其妻，致其妻多處受
    傷，即有不堪同居之痛苦暨虐待，足以構成離婚之原因（司法院大法官會議第三
    七二號解釋、最高法院十九年上字第一一二八號、二十年上字第三七一號、二十
    三年上字第六七八號判例參照）。本件被告於婚姻關係存續中，迭次辱罵原告，
    並曾毆打原告，已逾越夫妻通常所能忍受之程度，而有侵害原告人格尊嚴與人身
    安全，並已危及兩造婚姻關係之維繫，是堪認原告所受虐待已達不堪同居之程度
    ，從而，原告根據民法第一千零五十二條第一項第三款規定訴請離婚，依法並無
    不合，應予准許。本件既經本院判准離婚，則原告請求離婚之其他事由，本院不
    再為審理，併此敘明。
中　　　華　　　民　　　國　　九十一　　年　　十二　　月　　　十一  　　日
                                  臺灣彰化地方法院家事法庭
~B法　　　官　蕭文學
右為正本係照原本作成
如對本判決上訴應於判決送達後廿日內向本院提出上訴狀
中　　　華　　　民　　　國　　九十一　　年　　 十二　　 月　　　四　　　日
~B法院書記官　吳政
